【裁判字號】    98,抗,325
【裁判日期】    981117
【裁判案由】    假處分
【裁判全文】
臺灣高等法院高雄分院民事裁定           98年度抗字第325號
抗  告  人  甲○○
相  對  人  板信資產管理股份有限公司
法定代理人  乙○○
上列抗告人因與相對人間假處分事件，對於民國98年10月27日臺
灣高雄地方法院98年度審全字第77號所為裁定提起抗告，本院裁
定如下：
    主  文
原裁定關於准對附表一所示土地假處分，及命抗告人超過以新臺
幣拾肆萬柒仟伍佰捌拾參元或同額之陽信銀行不記名可轉讓定期
存款單為相對人供擔保部分廢棄。
其餘抗告駁回。
聲請及抗告程序費用由相對人負擔。
    理  由
一抗告意旨略以：其僅就附表二所示建物向原法院聲請假處分，
  詎原法院竟就附表一所示土地併同准以假處分，致抗告人需負
  擔高額之擔保金；又縱認附表一所示土地應併予假處分，惟附
  表二所示編號1.建物僅佔附表一所示編號1.土地面積1.27% ，
  附表二所示編號2.房屋僅佔附表一所示編號2.土地面積0.59%
  。據此，原裁定以上開兩筆土地全部價值計算本件擔保金，即
  屬不當。原裁定於法未合，爰提起本件抗告，請求廢棄原裁定
  ，另為適法裁定等語。
二經查：抗告人聲請本件假處分係主張附表二所示建物為抗告人
  所有，因作為借款之擔保而分別信託登記為第三人蔡耀文、李
  周嬌眉所有，惟仍由抗告人占有使用及持有所有權狀。詎蔡耀
  文、李周嬌眉竟分別於民國94年12月7 日、95年3 月22日擅將
  附表二所示建物出售與知情之相對人，並辦畢所有權移轉登記
  ，致抗告人之權益受損。抗告人已依法對相對人及蔡耀文、李
  周嬌眉提起塗銷所有權移轉登記等訴訟，茲近聞相對人即將處
  分附表二所示建物，如未即時實施假處分，則抗告人之請求日
  後恐有不能強制執行或甚難執行之虞，為保全抗告人之強制執
  行，遂向原法院聲請本件假處分，請求裁定禁止相對人就附表
  二所示建物不得為買賣、設定抵押及其他一切處分行為一節，
  有抗告人之民事假處分聲請狀、建築改良物所有權狀、建物登
  記第二類謄本暨異動索引、高雄市稅捐稽徵處94、95年度房屋
  稅繳款書、民事起訴狀在卷可憑（見原法院卷第2 頁至第6 頁
  、第17頁至第33頁）。足認抗告人僅就附表二所示建物聲請本
  件假處分，未就附表一所示土地聲請，亦未以該等土地所有權
  為本案訴訟之標的。況且，附表一所示土地業於89年11月16日
  經第三人板信商業銀行股份有限公司因拍賣取得全部所有權一
  節，亦有附表一所示土地登記第二類謄本附卷可憑（見本院卷
  第22頁第23頁），抗告人復未以板信商業銀行股份有限公司為
  被告起訴或以其為相對人聲請本件假處分，原裁定竟逾越抗告
  人聲請本件假處分之聲明，併就附表一所示土地為假處分，有
  所違誤。抗告意旨就此主張非無理由，即為可採，應由本院廢
  棄原裁定就附表一所示土地准予假處分之部分。
三次查：附表二所示編號1.建物98年度房屋稅課稅現值為新臺幣
  （下同）362,200 元；附表二所示編號2 建物98年度房屋課稅
  現值為523,300 元一節，有高雄市稅捐稽徵處新興分處98年9
  月14日高市稽新財字第0987808365號函附房屋稅課稅明細表附
  卷可據（見本院卷第24頁至第26頁）。復依各級法院辦案期限
  實施要點規定，第一、二、三審通常程序審判案件之期限分別
  為1 年4 個月、2 年、1 年，因抗告人所提起之民事訴訟不得
  上訴第三審，故審理期限約需3 年4 個月。是以本院參酌本件
  假處分標的物之價值為885,500 元、本案訴訟期間約為3 年4
  個月及法定遲延利息為年息5%等情，認為相對人所受損害為14
  7,583 元【（362,200 元＋523,300 元）×5%×3 又1/3 年＝
  147,583 元，元以下四捨五入】，本件擔保金應以147,583 元
  為適當。原裁定誤將抗告人未聲請本件假處分之附表一所示土
  地之價值併同計算擔保金，尚有違誤，抗告意旨指摘原裁定此
  部分不當，為有理由，應由本院廢棄原裁定關於擔保金額部分
  ，如主文第一項所示。
四據上論結，本件抗告為一部有理由，一部無理由，依民事訴訟
  法第492 條、第495 條之1 第1 項、第449 條第1 項、第95條
  、第79條，裁定如主文。
中    華    民    國    98    年    11    月    17    日
                            民事第四庭
                                審判長法官  蔡文貴
                                法      官  黃科瑜
                                法      官  謝靜雯
以上正本證明與原本無異。
本件不得抗告。
中    華    民    國    98    年    11    月    17    日
                                書  記  官  唐奇燕
附表一（土地）：
┌─┬─────────────────┬───┬─────┐
│標│               坐落               │ 面積 │ 權利範圍 │
│號│                                  │      │          │
├─┼─────────────────┼───┼─────┤
│1.│高雄市○○區○○段四小段第689地號 │743㎡ │522/1365  │
├─┼─────────────────┼───┼─────┤
│2.│高雄市○○區○○段四小段第690地號 │504㎡ │522/1365  │
└─┴─────────────────┴───┴─────┘
附表二（建物）：
┌─┬─────────────────┬───┬─────┐
│編│建物標示內容                      │ 面積 │ 權利範圍 │
│號│                                  │      │（課稅現值│
│  │                                  │      │：新臺幣）│
├─┼─────────────────┼───┼─────┤
│1.│高雄市○○區○○段四小段3349建號（│161.68│全部      │
│  │坐落同段基地第689 地號土地上）鋼骨│㎡    │（362,200 │
│  │鋼筋混凝土造18層樓房之第一層房屋（│      │元）      │
│  │含夾層、通道），即門牌號碼高雄市新│      │          │
│  │興區○○街28號。                  │      │          │
├─┼─────────────────┼───┼─────┤
│2.│高雄市○○區○○段四小段3350建號（│90.52 │全部      │
│  │坐落同段基地第690 地號土地上）鋼骨│㎡    │（523,300 │
│  │鋼筋混凝土造18層樓房之第一層房屋，│      │元）      │
│  │即門牌號碼高雄市○○區○○街30號。│      │          │
└─┴─────────────────┴───┴─────┘

司法院資訊處製作；財團法人民間司法改革基金會備份。
